【裁判字號】    89,易,342
【裁判日期】    890506
【裁判案由】    違反毒品危害防制條例
【裁判全文】
臺灣新竹地方法院刑事判決                          八十九年度易字第三四二號
    公  訴  人  臺灣新竹地方法院檢察署檢察官
    被      告  甲○○
右列被告因違反毒品危害防制條例案件，經檢察官聲請簡易判決處刑（八十八年度偵
緝字第五三八號），本院認應適用通常程序，判決如左：
    主  文
甲○○施用第二級毒品，累犯，處有期徒刑柒月。
扣案之吸食器壹組沒收之。
    事  實
一、甲○○前有多次違反麻醉藥品管理條例、槍砲彈藥刀械管制條例案件之前科，最
    近一次係因違反槍砲彈藥刀械管制條例案件，經本院於民國八十六年八月十九日
    以八十六年度易字第一四二二號判決有期徒刑六月，於同年九月十一日確定，於
    八十七年四月十三日易科罰金執行完畢。其於八十七年間復因施用毒品案件，經
    本院以八十七年度毒聲字第六九號裁定送觀察、勒戒後，認無繼續施用毒品之傾
    向，業經臺灣新竹地方法院檢察署檢察官於八十七年十一月六日以八十七年度偵
    字第七二二七號、偵緝字第二一五號不起訴處分確定。詎其不知悛悔，於前開不
    起訴處分確定後之五年內，復於八十八年五月二十九日下午四時許，在新竹縣新
    豐鄉○○○路上，於ＢＯ—四三九八號自小貨車上施用安非他命一次，嗣於同年
    月三十一日上午十一時三十分，在新竹市○○路幸福便利商店為警查獲，並於前
    揭自小貨車上扣得吸食器一組。經依本院八十八年度毒聲字第一八七０號裁定送
    臺灣新竹看守所附設勒戒所觀察、勒戒後，認有繼續施用毒品之傾向。
二、案經新竹縣警察局移送臺灣新竹地方法院檢察署檢察官偵查起訴。
    理  由
一、訊據被告對於前揭施用第二級毒品安非他命之事實，除施用時間因不復記憶外，
    已坦承不諱，而被告於警訊時對於前揭於八十八年五月二十九日下午四時許，在
    新竹縣新豐鄉○○○路上，於ＢＯ—四三九八號自小貨車上施用安非他命一次之
    犯行業已供述清楚（見八十八年度偵字第四四一二號卷《下稱第四四一二號卷》
    第四頁反面至第五頁），且被告於查獲當日所採之尿液經送鑑定，確呈安非他命
    陽性反應，有新竹市縣衛生局尿液檢驗單、姓名代號對照表及法務部調查局檢驗
    通知書各一紙附卷足佐（見第四四一二號卷第二十四、二十五、四十頁），而按
    「甲基安非他命經口服投與後約百分之七十於二十四小時內自尿液中排出，約百
    分之九十於九十六小時內自尿液中排出，：：甲基安非他命之檢出與其投與方式
    、投與量、個人體質、採尿時間及檢測儀器之精密度等諸多關係有關，因此僅憑
    尿液中呈安非他命陽性反應，並無法確實推算吸食時間距採集時間之長短，惟依
    上述資料推斷，最長不可能超過四日」，有行政院衛生署藥物食品檢驗局八十一
    年二月八日（八一）藥檢壹字第００一一五六號函一紙在卷可參；是經採尿檢驗
    呈安非他命陽性反應者，通常可認其人於採尿前九十六小時內有施用安非他命，
    是被告於警訊時所為關於施用時間之自白，與事實相符，堪以採信；此外，扣案
    之吸食器一組（八十八年度保管字第一三一０號，扣押物品清單見第四四一二號
    卷第十七頁），為被告所有一節，亦為被告於警訊所坦認在卷（同第四四一二號
    卷第四頁反面），雖被告於本院審理時否認此情，惟該吸食器係在被告所管領支
    配之ＢＯ—四三九八號自小貨車上所查獲到，被告復有施用安非他命之犯行，是
    被告於警訊中關於吸食器係其所有之自白亦應為真，堪以採信，故本件事證明確
    ，被告施用毒品犯行堪以認定。
二、核被告所為係犯毒品危害防制條例第十條第二項之施用第二級毒品安非他命罪。
    按犯毒品危害防制條例第十條之罪者，檢察官應先將被告送勒戒處所觀察、勒戒
    ，其期間不得逾一個月；經觀察、勒戒後，無繼續施用毒品之傾向者，應由檢察
    官為不起訴之處分；依前項規定為不起訴之處分後，五年內再犯第十條之罪，經
    觀察、勒戒後，認有繼續施用毒品傾向者，不適用前項規定；同條例第二十條第
    一項、第二項前段、第三項分別定有明文。被告於八十七年間復因施用毒品案件
    ，經本院以八十七年度毒聲字第六九號裁定送觀察、勒戒後，認無繼續施用毒品
    之傾向，業經臺灣新竹地方法院檢察署檢察官於八十七年十一月六日以八十七年
    度偵字第七二二七號、偵緝字第二一五號不起訴處分確定，此有該不起訴處分書
    在卷足參（見八十八年度偵緝字第五三八號卷《下稱第五三八號卷》第二十七頁
    ）；被告於五年內再犯本件毒品危害防制條例第十條第二項之罪，第一八七０號
    裁定送臺灣新竹看守所附設勒戒所觀察、勒戒後，認有繼續施用毒品之傾向，亦
    有該所八十八年十二月三十日竹所總字第二０七二號函所附之有無繼續施用毒品
    傾向證明書一份附卷可稽（見第五三八號卷第二十四至二十六頁），被告所為應
    予論罪科刑；其持有第二級毒品安非他命之行為，為施用行為所吸收，不另論罪
    。末查，被告前有多次違反麻醉藥品管理條例、槍砲彈藥刀械管制條例案件之前
    科，最近一次係因違反槍砲彈藥刀械管制條例案件，經本院於八十六年八月十九
    日以八十六年度易字第一四二二號判決有期徒刑六月，於同年九月十一日確定，
    於八十七年四月十三日易科罰金執行完畢，有臺灣高等法院被告全國前案紀錄表
    一份附卷為憑，此次再犯本件有期徒刑以上之罪，為累犯，應依刑法第四十七條
    加重其刑。爰審酌被告素行不良，已有多次違反麻醉藥品管理條例案件之前科，
    仍無視法令之禁止，前已因施用毒品案件，經不起訴處分，又再度施用足以導致
    精神障礙及生命危險之成癮性毒品，經施以觀察勒戒仍無法使其戒斷毒癮，足見
    其缺乏拒用毒品之決心及悔改之意，兼以施用毒品所生危害以自戕健康為主，及
    其施用次數，事後坦承犯行等一切情狀，量處如主文所示之刑，以資懲儆。此外
    ，扣案之吸食器一組（八十八年度保管字第一三一０號，扣押物品清單見第四四
    一二號卷第十七頁），係被告所有供本件施用毒品犯行所用之物，應依刑法第三
    十八條第一項第二款沒收。
三、據上論斷，應依刑事訴訟法第四百五十二條、第二百九十九條第一項前段，毒品
    危害防制條例第十條第二項，刑法第十一條前段、第四十七條、第三十八條第一
    項第二款，判決如主文。
本案經檢察官黃仁宏到庭執行職務。
中      華      民      國    八十九    年      五      月      六      日
                              臺灣新竹地方法院刑事第二庭
                                                  法    官  黃  美  盈
右正本證明與原本無異。
如不服本判決，應於判決送達後十日內向本院提出上訴狀( 應附繕本 )，上訴於
臺灣高等法院。
                                                  書 記 官  呂  聖  儀
中      華      民      國    八十九    年      五      月      六      日


司法院資訊處製作；財團法人民間司法改革基金會備份。
